臺灣高等法院臺中分院刑事判決　　　　100年度上訴字第769號
上　訴　人
即　被　告　劉思宏
選任辯護人　黃鼎鈞律師
　　　　　　張淑琪律師
　　　　　　陳銘傑律師
上列上訴人因毒品危害防制條例案件，不服臺灣臺中地方法院99
年度訴字第3392號中華民國100年2月23日第一審判決（起訴案號
：臺灣臺中地方法院檢察署98年度偵字第25071號），提起上訴
，本院判決如下：
    主    文
原判決撤銷。
劉思宏無罪。
    理    由
一、公訴意旨略以：上訴人即被告劉思宏（綽號阿宏、阿文、老
    殼、白頭殼，下稱被告，其另涉犯販賣第一級毒品予丁炳志
    之罪嫌部分，業經檢察官另於99年10月 7日以98年度偵字第
    25071 號為不起訴處分，並依職權送請再議，而經臺灣臺等
    法院臺中分院於99年11月 1日以99年度上職議字第6533號處
    分維持原處分在案）基於販賣第一級毒品海洛因之犯意，於
    民國97年12月15日上午11時20分許，先由廖俊翔（涉犯施用
    毒品罪，業經臺灣臺中地方法院以98年度訴字第1379號案件
    判處有期徒刑7月確定）持用 0000000000行動電話門號撥打
    劉思宏持用之0000000000行動電話門號，廖俊翔向劉思宏表
    示欲購買毒品之意， 2人即約定交易之時間、地點，劉思宏
    乃於同日下午某時許，在臺中市○○區○○路與河南路口附
    近，以新臺幣（下同） 1萬元之價格，販賣第一級毒品海洛
    因含袋重約 2公克給廖俊翔，並由劉思宏親自交付毒品且收
    訖價金。嗣廖俊翔因施用毒品為警方查獲，因而循線查知上
    情，因認被告涉犯刑法毒品危害防制條例第4條第1項之販賣
    第一級毒品罪嫌云云。
二、按犯罪事實應依證據認定之，無證據不得認定犯罪事實；又
    不能證明被告犯罪或其行為不罰者，應諭知無罪之判決，刑
    事訴訟法第154條第2項第301條第1項分別定有明文。又所
    謂認定犯罪事實之證據，係指足以認定被告確有犯罪行為之
    積極證據而言，該項證據自須適合於被告犯罪事實之認定，
    始得採為斷罪之資料；且如未能發現相當確實證據，或證據
    不足以證明，自不能以推測或擬制之方法，以為裁判之基礎
    ；而認定犯罪事實所憑之證據，雖不以直接證據為限，間接
    證據亦包括在內，然而無論直接證據或間接證據，其為訴訟
    上之證明，須於通常一般人均不致有所懷疑，而得確信其為
    真實之程度者，始得據為有罪之認定，倘其證明尚未達到此
    一程度，而有合理之懷疑存在時，即難遽採為不利被告之認
    定（最高法院76年台上字第4986號判例參照）。另刑事訴訟
    法第161條第1項規定：檢察官就被告犯罪事實，應負舉證責
    任，並指出證明之方法。因此，檢察官對於起訴之犯罪事實
    ，應負提出證據及說服之實質舉證責任。倘其所提出之證據
    ，不足為被告有罪之積極證明，或其指出證明之方法，無從
    說服法院以形成被告有罪之心證，基於無罪推定之原則，自
    不能為被告有罪之判決。又毒品施用者所稱其向某人買受毒
    品之指證，不得作為有罪判決之唯一證據，仍須調查其他必
    要之證據，以察其是否與事實相符，良以毒品買受者之指證
    ，依毒品危害防制條例第17條之規定，供出毒品來源而破獲
    者，得減輕其刑，其憑信性於通常一般人已有所懷疑，為防
    範施用毒品者作利己損人之不實供述，以邀上開減輕其刑寬
    典，縱自形式上觀察，並無瑕疵，仍須以其他補強證據擔保
    該項供述之真實性，始得作為判斷之依據。所謂必要之補強
    證據，固不以證明販賣毒品犯罪構成要件之全部事實為必要
    ，但以與施用毒品者關於相關毒品交易之指證具有相當程度
    之關聯性，經與施用者之指證綜合判斷，已達於通常一般人
    均不致有所懷疑，而得確信施用者之指證為真實者，始足當
    之，此亦為刑事訴訟法第154條，犯罪事實應依證據認定之
    證據裁判原則，及因保障被告人權，無罪推定原則之所在，
    不能因販賣毒品行為之交易期間短暫、交易方法隱密、交易
    對象單純，致查獲不易、搜證困難等原因而放棄，或減低對
    於犯罪構成要件應予嚴格證明之堅持，此項基本原則應為法
    官證據證明力自由判斷職權行使之限制（最高法院98年度台
    上4295號判決意旨參照）。
三、公訴意旨認被告涉犯販賣第一級毒品罪嫌，無非係以：(1)證
    人廖俊翔分別於警詢及本署偵查中證述明確，(2)卷附000000
    0000行動電話門號於97年12月14日至16日之雙向通聯紀錄 1
    份，且觀諸該份通聯紀錄之通話基地臺位址，亦核與證人廖
    俊翔證述其與被告交易毒品之地點相符，(3)證人廖俊翔向被
    告所購得之毒品，確為第一級毒品海洛因，此有中山醫學大
    學附設醫院檢驗科尿液檢驗報告及法務部調查局濫用藥物實
    驗室98年 1月23日調科壹字第09823003370號鑑定書各1份在
    卷可證，(4)卷附0000000000行動電話門號與案外人賴志賢（
    未到案）持用0000000000行動電話門號之監聽譯文內容所示
    ，被告確實具有販賣毒品之惡習等情，更足認定證人廖俊翔
    所述具有高度憑信性為其主要論據。惟訊據被告堅決否認有
    販賣第一級毒品海洛因予廖俊翔之犯行，辯稱：伊與證人廖
    俊翔通過電話，係在討論賭債糾紛的事情，伊與證人廖俊翔
    因為職棒的賭債糾紛，證人廖俊翔欠伊將近十萬元之賭債，
    伊有跟證人廖俊翔追討，伊都是一個禮拜結一次帳，因此雙
    方鬧的不愉快，伊曾經對證人廖俊翔嗆「他再不還我，我要
    教訓他」云云。
四、經查：
  (一)證人廖俊翔於警詢及偵查中所稱於97年12月15日向被告購買
    海洛因毒品之證述，非無可疑之處；且證人廖俊翔尚有向其
    他毒販購買毒品：
  1.證人廖俊翔於97年12月18日第一次警詢時供稱：伊於97年
    12 月15日下午15時許，在台中市○○路與西屯路口，向綽
    號「白頭翁」購買10000元約2公克的海洛因，共向他購買「
    4、5 次」；（你除了向綽號白頭翁之男子購買海洛因毒品
    外，是否還有向其他人購買毒品？）伊只有向「白頭翁」購
    買海洛因；與「白頭翁」認識約1個月（本院按，以此推算
    ，證人廖俊翔應是於97年11月間認識被告），他都會以公共
    電話打0000000000電話給伊，伊也會打0000000000電話給他
    云云（見警卷第10頁背面至11頁）。於97年12月25日第二
    次警詢時則改稱：從97年「10月中旬以後」向「白頭翁」購
    買海洛因，大約購買「7、8次」最後一次是於97年12月15、
    16 日之間的下午，約在台中市○○區○○路與西屯路口交
    易，以1萬元向他購得1.8公克海洛因；伊係以被警方查扣之
    0000000000或0000000000號（因電話未熟記）撥打00000000
    00及0000000000或0000000000（因電話未熟記）與「白頭翁
    」連絡，除向「白頭翁」購買海洛因外，還有向「福星」購
    買云云（見警卷第14至15頁）。於99年1月8日檢察官偵訊
    時指認「白頭翁」為被告劉思宏，並稱：97年12月15日下午
    3 點在台中市○○路與西屯路口，向被告購買海洛因 2公克
    ，當天伊騎摩托車，被告開車云云（見98偵 25071偵查卷第
    10至11頁）。於99年 5月13日檢察官偵訊時則具結證稱：
    「（你在97年12月17日晚上11點，是否有在臺中市○○區○
    ○路181巷27號9樓之 2施用海洛因？）是。」、「（你是否
    在97年12月18日下午1點，被警方在上開住處查獲海洛因1包
    ？）是。」、「（該次查扣之海洛因來源？）我向綽號白頭
    翁男子所購買的。」、「（是何時、何地向白頭翁購買海洛
    因？）應該就是在97年12月18日前幾天，確切時間我忘記了
    ，該次交易地點是在臺中市西屯區○○○路口附近，就在我
    上開租屋處附近，該次我向他購買一萬元的海洛因，數量我
    忘記了，是跟白頭翁一手交錢、一手交貨。」、「（該次你
    如何跟白頭翁聯絡購買毒品？）我在警局有提供白頭翁手機
    ，他的手機我忘記了，我是以0986或0916的電話與白頭翁聯
    絡」、「（你在97年12月17日晚間所施用之海洛因是否是同
    一次向白頭翁購買的？）是。」、「（經檢察官並提示警詢
    筆錄，向被告確認購買毒品之時間、地點，問：你當時說是
    在97年12月15日下午 3點左右，在臺中市○○路與西屯路口
    ，以1萬元向白頭翁購買約2公克的海洛因，內容是否屬實？
    ）是，時間地點均正確，我記得當時海洛因的行情是 1萬元
    含袋重約2公克，不含袋重約1.8公克。」、「（你當時提供
    白頭翁的手機為0000000000，是否正確？）是。」「（經檢
    察官提示附於警卷第17頁至第23頁之證人廖俊翔持用門號00
    00000000號行動電話之通聯紀錄予證人廖俊翔確認，問：其
    中與0000000000之通話，是否即為你與白頭翁之通話？）是
    。」、「（你可否確認97年12月15日下午 3點，與白頭翁交
    易海洛因是在何時打電話給他？）應該是在97年12月15日上
    午11點20分這通，我跟他說我要東西，就是買海洛因之意，
    後來白頭翁會再打給我，跟我說他人到哪裡，還需要多少時
    間，再約時間、地點，他是跟我有默契，通常我只打 1通給
    他，他會主動跟我聯絡。」等語（參見偵卷第42至44頁）。
  2.又依現有卷證資料顯示，證人廖俊翔先後共接受 3次警方詢
    問並製作筆錄，分別於97年12月18日、同年12月25日及98年
    2月4日（參見警卷第 9至12頁，第13至15頁、第24至26頁）
    ，其中於97年12月18日第一次警詢筆錄時，證人廖俊翔能具
    體地供述於97年12月15日下午 3時（即15時）向被告購買毒
    品海洛因，且係撥打被告所使用之0000000000號行動電話聯
    絡，但未具體說出係何時與被告通話聯絡（按卷附證人廖俊
    翔所持用0000000000號行動電話之雙向通聯紀錄並無下午 3
    時之通聯紀錄）；嗣於同年12月25日第二次筆錄時，證人廖
    俊翔則僅模糊地供稱：最後一次是於97年12月15、16日之間
    的下午，伊係以被警方查扣之0000000000或0000000000號（
    因電話未熟記）撥打0000000000及0000000000或0000000000
    （因電話未熟記）與「白頭翁」連絡等語；至於第三次警詢
    則未提及打電話購毒之情節。其後於相隔 1年餘之99年1月8
    日檢察官偵訊，經檢察官問及是否於97年12月15日下午 3點
    在台中市○○路與西屯路口，向被告購買海洛因 2公克時，
    其尚且肯定地稱「是」；迨至99年 5月13日檢察官再次偵訊
    時，初仍肯定地稱前此所供之毒品交易時間及地點均正確，
    即係於97年12月15日下午 3時向被告購買海洛因，然因卷附
    證人廖俊翔所持用0000000000號行動電話之雙向通聯紀錄並
    無下午3時之通聯紀錄，而經檢察官提示該通聯紀錄予以證
    人廖俊翔確認時，且始供稱：是在97年12月15日上午11時20
    分撥打電話給被告聯絡購買毒品云云。
  3.觀諸上開證人廖俊翔先後於警、偵訊之供述，就何時開始向
    被告購買毒品？交易次數幾次？用何電話與被告電話聯絡買
    賣毒品海洛因？等節，尚非一致，其先後所供非無瑕疵，其
    真實性並非無疑。且其與被告若是97年12月15日上午11時20
    分許聯絡買毒，依一般買毒品急於解癮之習性，是否可能遲
    至下午3時始為交易？又依卷附證人廖俊翔之 0000000000號
    行動電話門號之雙向通聯紀錄顯示，97年12月15日上午11時
    20分許雙方通話時，其二人所在之基地位址同在台中市○○
    區○○路二段321號4樓處，顯然其二人於斯時近在咫尺，何
    以不能即時交易；況同日其二人之最後通話是在13時13分許
    ，斯時其二人所在之基地位址亦同在台中市○○區○○路二
    段323號11樓之1處，亦近在咫尺，此後當日彼此未再有通聯
    ，以此觀之，其二人是否可能遲至15時許（下午 3時許）始
    為毒品之交易？容非無疑。
  4.參以證人廖俊翔本身另案涉嫌販賣毒品，該案於經買主莊家
    欣之指證後，廖俊翔曾透過友人約莊家欣見面，要求莊家欣
    改口供稱未向廖俊翔購買毒品等情，此有莊家欣於98年 5月
    26日之警詢及偵訊筆錄可稽（見97年他字第4088號卷第 164
    至169 頁）。另廖俊翔於該案亦曾透過莊紫珽要求指證伊販
    毒之證人陳嬌慈更改口供乙節，亦經本院另案判決認定屬實
    （見本院卷第129之12至129之16頁98年度上訴字第2499號判
    決書第12至16頁之理由欄二、(一)2.、3.），益徵證人廖俊翔
    對其犯罪行為力求卸責，其陳述之誠信性顯有不足，則其指
    證本案被告劉思宏販毒，不無係欲藉此表彰其僅是單純施用
    毒品者而非販賣者之形象，或以之邀減刑寬典。
  5.對於被告辯稱伊與證人廖俊翔之通話，是在談賭債糾紛乙節
    ，證人廖俊翔於原審作證時稱：「（你是否有跟被告簽賭過
    ？）我沒有在賭。」、「（你本身是否有在賭博？）我沒有
    在賭博。」云云（見原審卷第45頁背面），然徵諸卷內有關
    廖俊翔之警詢筆錄（見97年12月18日警詢筆錄），或警方偵
    查報告卷（見97年警聲搜字第5406號第 7頁），皆記載廖俊
    翔有賭博前科，對照被告之前科紀錄，其亦曾於98年間，因
    賭博犯行遭起訴判刑（臺灣臺中地方法院98年度易字第2496
    號），此亦有被告之全國前案資料在卷可稽（見本院卷第40
    頁背面至41頁），另證人李志國、賴建呈於本院到庭亦證稱
    其等曾親睹被告與證人廖俊翔因賭博而起金錢糾紛之口角等
    語（見本院卷第133頁背面至135頁），則足證被告所述廖俊
    翔有向其簽賭並有賭債糾紛乙節，尚非無的放矢。
  (二)卷附0000000000號行動電話通聯紀錄，並不足為積極證明被
    告有販賣毒品行為之補強證據：
  1.查卷附證人廖俊翔持用之0000000000號行動電話通聯紀錄（
    見警詢卷第17至23頁），固顯示於97年12月15日11時20分22
    秒、12時24分58秒、13時08分30秒、13時09分20秒、13時13
    分25秒，各與被告之0000000000門號行動電話共有 5次通話
    情形。惟上開行動電話通聯紀錄，僅有通話雙方之電話號碼
    、通話時間、基地台位置等資料，並未經依法監聽錄音，而
    無通話內容，已無從證明雙方係為買賣毒品而通話。且被告
    自始辯稱伊與廖俊翔之電話通聯係在討論賭債糾紛，否認與
    毒品交易有關，此部分亦經證人李志國、賴建呈於本院到庭
    證稱其等曾親睹被告與證人廖俊翔因賭博而起金錢糾紛之口
    角等語（見本院卷第133頁背面至135頁）。再觀之上開通聯
    紀錄，被告與被人廖俊翔於97年12月14日亦有 4次通聯，分
    別為被告先發話給證人廖俊翔 2次，證人廖俊翔再發話給被
    告2次；另於97年12月16日有6次通聯，則為被告先發話給證
    人廖俊翔，證人廖俊翔再發話給被告，並依此接續由被告發
    話，證人廖俊翔後再發話。徵諸證人廖俊翔既稱於97年12月
    15日已向被告購得毒品解癮，且未施用完畢之毒品還於同年
    月18日被警查扣，則顯見15日下午 3時後至18日被查獲止，
    廖俊翔並無毒品需求，豈會還需密集與被告電話聯絡？是從
    該二日電話通聯情形以觀，自與證人廖俊翔所述雙方連繫交
    易毒品之習慣顯有不同（按證人廖俊翔於前揭99年5月13日
    檢察官偵訊時係證稱：「97年12月15日上午11點20分這通，
    我跟他說我要東西，就是買海洛因之意，後來白頭翁會再打
    給我，跟我說他人到哪裡，還需要多少時間，再約時間、地
    點，他是跟我有默契，通常我只打 1通給他，他會主動跟我
    聯絡。」等語，容有不合。），不無可能係被告與證人廖俊
    翔因另有他故而為電話通聯，從而被告所辯稱，因廖俊翔欠
    伊簽賭債務不還，故伊才會多天密集打電話向廖俊翔催債，
    並非為交易毒品而聯絡等語，並非全然不可採。自不得僅以
    此未顯示任何對話內容之通聯紀錄，即資為不利於被告之佐
    證。
  2.況經本院依被告聲請而調取另案臺灣臺中地方法院核准警方
    自97年10月24日起至12月7日止，對廖俊翔持用之000000000
    0、0000000000號行動電話實施通訊監察之97年聲監字第001
    005號、97年聲監字第 001110號通訊監察卷宗查證，發現全
    卷並未有廖俊翔與被告間通聯對話之通訊監察。衡情倘證人
    廖俊翔曾多次向被告購買毒品，自當會有相關之通聯被監察
    ，此不僅與證人廖俊翔所稱其自97年10月中旬或11月以後多
    次向被告購買毒品之陳述不符，更無從探知被告於97年12月
    15日前，與廖俊翔間存有何種交易毒品之默契。再勾稽上開
    廖俊翔之監聽卷宗資料更可發現，廖俊翔在97年10月至12月
    間之毒品來源至少包括使用0000000000、0000000000、0000
    000000、0000000000、及0000000000等門號之人，但無被告
    。則證人廖俊翔於97年12月18日第一次警詢時供稱：伊只有
    向「白頭翁」（即被告）購買海洛，並無向其他人購買毒品
    云云，即有不實，至為明顯（按證人廖俊翔於第二次警詢時
    即供稱尚有向綽號「福星」之人購毒，益證其第一次警詢所
    供不實），故自不能單以證人廖俊翔之空口指述及未顯現任
    何對話內容之通聯紀錄資料，即採為認定被告有販賣第一級
    毒品予證人廖俊翔之犯罪證明。
  (三)證人廖俊翔經警查獲後，經採尿送驗，及其扣案毒品經送鑑
    定等報告（即中山醫學大學附設醫院檢驗科尿液檢驗報告及
    法務部調查局濫用藥物實驗室98年1月23日調科壹字第09823
    003370號鑑定書各 1份），僅能證明證人廖俊翔確有施用毒
    品海洛因之行為，但無從據以直接認定供證人廖俊翔施用之
    扣案毒品海洛因，即係被告所販賣予證人廖俊翔。
  (四)卷附被告所持用之00000000000 號行動電話門號與案外人賴
    志賢持用0000000000行動電話門號、丁炳志持用0000000000
    行動電話門號之通訊監察譯文，均無法直接資為積極證明被
    告確實有販賣毒品予「證人廖俊翔」之補強證據：
  1.按數罪併罰案件，因其所涉及之訴訟客體有數個以上，各個
    犯罪事實彼此互不相屬，故均須有補強證據，不得籠統為同
    一之觀察（最高法院97年度台上字第3857號判決意旨參照）
    。易言之，依現行刑法一罪一罰原則，行為人之各次犯罪行
    為，均須各有其明確而獨立之積極證據，以憑認定個別之犯
    罪事實，則其所謂補強證據，自當係指足以與本次犯罪行為
    具有直接關聯性，而得以證明本次犯罪事實為真實之補充證
    據而言，從而得為證明甲犯罪行為存在之補強證據，非必然
    亦得資為乙犯罪行為存在之補強證據。
  2.被告自承門號0000000000號行動電話係其自97年12月底起所
    持用，但被告於原審辯稱：門號0000000000號行動電話及SI
    M 卡係當初伊在做職棒簽賭時，伊的朋友給伊的，用來抵朋
    友欠伊 2千元之債務，大約在97年12月左右開始使用該手機
    ，有時朋友去伊那裡，一起看球下注，有時朋友也有借用過
    等語（參見原審卷第71頁及其背面）。又被告上開使用之門
    號0000000000號行動電話前經原審法院以98年度聲監字第 3
    號通訊監察書核准警方自98年1月6日上午10時至同年2月3日
    上午10時止實施通訊監察，亦有該通訊監察書在卷可憑（見
    警卷第36至37頁）。
  3.上開對0000000000行動電話實施通訊監察期間，雖經查得被
    告與門號0000000000之號行動電話持用者（即案外人賴志賢
    ）除1月8日外，其餘時間均有聯絡，計 5天之內有多達16通
    之通話數（見97他4088偵查卷第186至189頁）。然就此，被
    告於偵查中表示並不認識綽號「阿賢」之賴志賢（見偵卷第
    109 頁），於原審審理時亦辯稱：上開通訊監察譯文內容並
    非伊與他人之對話，並無印象有與他人說過這些話等語（見
    原審卷第72頁）。至關於此16通監聽譯文，證人賴志賢於98
    年 9月18日警詢中供稱：伊有向綽號「老芋仔」及「老美」
    購買毒品海洛因，「老芋仔」年約50多歲，身高約 175公分
    ，「老美」年約40多歲，身高約 170公分等語（見97他4088
    偵查卷第182、183頁），此顯與被告係未滿40歲之人不符，
    且賴志賢於警詢指認犯罪嫌疑人10人照片時，並未指認販毒
    者即是被告（見97他4088偵查卷第 185頁），再者被告之綽
    號不是「老芋仔」或「老美」，而0000000000電話號碼依被
    告辯稱係被告友人所提供，非專供被告自己使用，亦曾有朋
    友借用過；又賴志賢與0000000000號之通話譯文，除並未直
    接提及購買毒品之話語或術語外，其中賴志賢雖曾提到「我
    意思說先弄一點讓我檔一下啦，我人難過…」，固不免令人
    懷疑是指是要索毒品止癮，但因無法以此斷定究係指何種類
    之毒品，亦無法斷定係有償買賣或無償轉讓，甚至無法進一
    步斷定究竟是否確已為毒品之交易，更無法直接認定與賴志
    賢為毒品交易之人即是被告，而檢察官最終就此部分亦未起
    訴被告販賣毒品予賴志賢，更何況賴志賢究有無與被告完成
    毒品交易，顯與起訴之犯罪事實即被告有無販賣第一級毒品
    予廖俊翔間，要屬獨立可分之二事，無從以此賴志賢與某人
    之通話譯文，即作為補強被告販賣海洛因予廖俊翔之證據。
  4.另上開對0000000000行動電話實施通訊監察期間，雖亦經查
    得被告於98年1月9日、同年月13日與丁炳志持用0000000000
    行動電話門號有相互通話之情。被告固不否認有與丁炳志通
    話，但於原審辯稱：丁炳志有拿伊的電腦給別人下注，伊在
    譯文中的意思是說你的會員伊不管，譯文中丁炳志所說的「
    二個」是什麼意思，伊也不知道，所以伊跟他說見面再講，
    伊以為美慧是他的會員，是他的職棒的下線等語（見參見原
    審卷第71頁背面）。雖證人丁炳志於警詢時，經警提示該行
    動電話通訊監察譯文後陳稱：譯文內容正確無誤，門號0000
    000000行動電話係伊所持用，門號0000000000號行動電話，
    則是被告持用，譯文中相約見面是要向被告購買海洛因，但
    在健保局附近那次有相約見面要跟他買毒品，但沒有買成云
    云（見警卷第29頁、第30頁），及於98年 9月30日檢察官訊
    問時證稱：因價錢和品質談不攏，監聽譯文也有聽到伊跟被
    告吵架，健保局在台中市市○路，那次也沒有交易成功，從
    那次以後，就不來往了云云（見97他4088偵查卷第200、201
    頁），惟嗣於於99年6月21日檢察官訊問時則改證稱：上開
    譯文是伊與被告的談話內容，當天是拜託被告幫伊「調」毒
    品，但沒有調成功；約見面是因伊有債欠被告賭債，要跟他
    先碰面再說，碰面後再叫他幫伊調毒品云云（見98偵525071
    偵查卷第61頁），前後所供不一致。且證人丁炳志經檢察官
    二次偵查訊問結果，最終檢察官以：證人丁炳志前後供述不
    一，且被告與證人丁炳志通話之監聽譯文內容，亦無明顯提
    及有何販賣或購買毒品之情事，尚難僅憑證人丁炳志具有重
    大瑕疵之證述，即遽為被告不利之認定等情，因認被告劉思
    宏此部分犯罪嫌疑不足，而以98年度偵字第 25701號予以不
    起訴處分，並經職權送再議，而經臺灣臺等法院臺中分院於
    99 年11月1日以99年度上職議字第6533號處分維持原處分在
    案，此有該不起訴處分書，及再議處分書在卷可憑（見98偵
    25701號偵查卷第 113頁正、背面、本院卷第129頁），是證
    人丁炳志之證詞及其與被告間之通訊監察譯文，均不足為被
    告有販賣毒品海洛因於丁炳志之證據，更遑論被告有無與證
    人丁炳志交易毒品，與被告有無販賣第一級毒品予廖俊翔，
    要屬獨立可分之二事，無從以此丁炳志之證述，及丁炳志與
    被告之通話譯文，即作為補強被告販賣海洛因予廖俊翔之證
    據。
二、綜上所述，檢察官就被告所涉販賣第一級毒品予證人廖俊翔
    犯罪疑嫌舉陳之證據，僅有證人證人廖俊翔所為證詞係不利
    於被告，惟其證言本身前後存有瑕疵及矛盾，復欠缺其他無
    瑕之補強證據，當不足以使本院形成被告有販賣毒品行為之
    心證，此外復查無其他積極明確之證據，足以認定被告有檢
    察官所指之販賣毒品罪行，自屬不能證明被告犯罪。原審未
    加詳查，遽對被告論罪科刑，即有未合，被告上訴否認此部
    分犯行，指摘原判決不當，其上訴為有理由，應由本院將原
    判決撤銷改判無罪。
據上論斷，應依刑事訴訟法第369條第1項前段、第364條、第301
條第1項，判決如主文。
本案經檢察官謝岳錦到庭執行職務。
中    華    民    國   100    年    8     月    30    日
            刑事第五庭  審判長法  官  趙  春  碧
                              法  官  林  宜  民
                              法  官  賴  恭  利
上列正本證明與原本無異。
檢察官得上訴。
如不服本判決應於收受送達後10日內，向本院提出上訴書狀，其
未敘述上訴理由者，並得於提起上訴後10日內向本院補提理由書
(均須按他造當事人之人數附繕本)「切勿逕送上級法院」。
                              書記官  林  育  萱
中    華    民    國   100    年    8     月    30    日